臺灣桃園地方法院民事判決　　　　　　109 年度訴字第2206號
原　　　告　劉安淇　
訴訟代理人　曾艷　　
　　　　　　劉淑敏　
被　　　告　徐瑞雲　
訴訟代理人　張世炎律師
上列當事人間請求給付買賣價金等事件，本院於民國110 年9 月
6 日言詞辯論終結，判決如下：
    主  文
被告應給付原告新臺幣（下同）105,320 元，及自民國109 年
10月14日起至清償日止，按週年利率5%計算之利息。
原告其餘之訴駁回。
訴訟費用由被告負擔1/40，餘由原告負擔。
本判決第1 項得假執行。但被告如以105,320 元為原告預供擔保
，得免為假執行。
原告其餘假執行之聲請駁回。
    事實及理由
一、原告主張：伊於民國109 年1 月間因積欠訴外人簡麗娟、陳
    昌杰債務合計新臺幣（下同）750 萬元無力清償，遂將坐落
    桃園市○○區○○段○○○段00000 ○00000 ○00000 地號
    土地（下合稱651-7 地號等3 筆土地；並以地號稱各筆土地
    ）所有權應有部分各1/3 出賣予伊大嫂即被告，約定價金1
    千萬元，而被告於交付伊現金60萬元，並代伊清償對於簡麗
    娟、陳昌杰之債務後，尚有190 萬元之價金未給付。伊自得
    依民法買賣之規定，請求被告如數給付。又伊及伊之2 名兄
    長所共有之土地平常即由被告幫忙管理出租事宜並保管土地
    所有權狀，詎被告竟趁買受伊上開土地時，擅自將伊所有坐
    落桃園市○○區○○段○○○段○000000地號、660-2 地號
    土地（下稱系爭土地）所有權應有部分各1/3 移轉予被告所
    有；另未辦保存登記，門牌號碼為桃園市○○區○○路00號
    之房屋（下稱系爭房屋），伊原本持分1/3 ，然因前向簡麗
    娟借款，遂將系爭房屋之稅籍（稅籍編號：03761536022 ，
    持分1/3 ）以買賣為原因移轉登記予簡麗娟，並約定待債務
    清償後，簡麗娟應將此稅籍移轉回復為伊所有。詎被告竟於
    代償伊對簡麗娟之債務後，將系爭房屋上開稅籍移轉登記予
    自己，是伊自得依民法不當得利之規定，請求被告將系爭土
    地所有權應有部分1/3 及系爭房屋1/3 之稅籍移轉登記為伊
    所有。為此，爰提起本件訴訟等語。並為訴之聲明：㈠被告
    應給付原告190 萬元，及自起訴狀繕本送達翌日起至清償日
    止，按年息5%計算之利息；㈡被告應將系爭土地所有權應有
    部分1/3 移轉登記予原告所有；㈢被告應將系爭房屋持分
    1/3 之稅籍，移轉登記予原告名下；㈣願供擔保，請准宣告
    假執行。
二、被告則以：兩造所訂立之不動產買賣契約（下稱系爭買賣契
    約）所約定之標的物，除651-7 地號等3 筆土地外，尚包括
    系爭土地所有權應有部分1/3 、門牌號碼桃園市○○區○○
    路00號房屋（下稱29號房屋）1/3 持分。又伊曾代原告清償
    各項費用、稅金，原告並有溢收651-7 地號土地之租金情事
    （內容及金額均如附表所示），故伊得依民法不當得利或無
    因管理之規定，請求原告返還如附表所示伊抗辯之金額，伊
    再以此金額對原告本件請求為抵銷後，系爭買賣契約之價金
    即已全部給付完畢。另系爭房屋之稅籍係原告同意過戶予伊
    名義，伊並無不當得利等語，資為抗辯。並為答辯聲明：駁
    回原告之訴及假執行之聲請。如受不利判決，願供擔保，請
    准宣告免為假執行。
三、原告主張其於109 年1 月間將651-7 地號等3 筆土地所有權
    應有部分各1/3 出賣予被告之事實，業據提出土地登記申請
    書3 紙、印花稅大額憑證應納稅額繳款書1 紙、非屬贈與財
    產同意移轉證明書1 紙、土地增值稅繳款書5 紙、土地所有
    權買賣移轉契約書等影本為據（見本院卷一第9 至15頁、第
    21至33頁，以下未特別註明者，均為影本），且為被告所不
    爭執。惟依上開原告所提出之非屬贈與財產同意移轉證明書
    、土地所有權買賣移轉契約書所載，兩造買賣之標的除651
    -7地號等3 筆土地（其中651-7 地號土地所有權應有部分為
    2/9 ；其餘2 筆土地所有權應有部分始各為1/3 ）外，尚包
    括系爭土地所有權應有部分1/3 及29號房屋之持分1/3 ，且
    依上開原告所提出之土地增值稅繳款書所示，課稅之土地亦
    含系爭土地所有權應有部分1/3 。另經本院依職權函詢結果
    ，651-7 地號土地之所有權應有部分2/9 、654-3 、655-3
    地號土地及系爭土地之所有權應有部分各1/3 均於109 年2
    月18日由原所有權人即原告移轉登記予現所有權人即被告無
    誤，有桃園市中壢地政事務所109 年10月19日第1090018054
    號函附上開共5 筆土地之地籍異動索引及現行土地登記謄本
    在卷可考（見本院卷一第107 至149 頁）。足見兩造所訂系
    爭買賣契約之買賣標的物除651-7 地號等3 筆土地之前述所
    有權應有部分外，確尚有系爭土地所有權應有部分1/3 及29
    號房屋之持分1/3 無誤。亦即系爭買賣契約乃屬被告自原告
    處取得系爭土地所有權應有部分之法律上原因，已足認定無
    誤。
四、次查，原告所主張系爭買賣契約之約定價金1 千萬元中，被
    告以交付現金60萬元，並代原告清償對於簡麗娟、陳昌杰之
    債務共750 萬元之方式給付之事實，為被告所不爭執，堪信
    為真實。原告進而主張被告尚有190 萬元價金未給付之事實
    ，則為被告所否認，並以前揭情詞置辯，是本件所續應審究
    者，即為被告如附表所示各項金額之抗辯是否屬實？本院爰
    予論述如下：
    ㈠就附表編號1.之部分：被告固主張其為原告支出律師費用
      ，並提出如附表編號1.所示之證物為據。惟查，證人即張
      麗玉律師業於本院110 年2 月24日言詞辯論時到院結證稱
      ：訴外人林育群前因所共有之土地遭原告等人竊佔，所以
      委任其代理提出告訴，後來為不起訴處分。嗣林育群對包
      括原告等共6 人提出民事拆屋還地訴訟，經本院以107 年
      度重訴字第23號民事判決確定必須拆屋還地。林育群再就
      該民事訴訟事件之訴訟費用8 萬5,150 元向本院聲請確定
      訴訟費用額，經本院以108 年度司聲字第96號民事裁定確
      定，林育群即持此確定裁定聲請查封債務人劉安濱（即本
      件被告之配偶亦原告之兄）所有之651-7 地號土地，嗣後
      在執行程序中劉安濱與林育群達成和解，和解金額9 萬4,
      614 元，由劉安濱於108 年12月4 日匯款至其事務所，其
      再轉交當事人。這些費用應為劉安濱1 人支付等語在卷可
      憑（見本院卷一第346 、347 頁）。是依上開證人之證述
      可知，林育群係對原告與包含被告之配偶劉安濱在內之其
      餘人提起上開民事訴訟，嗣後就該民事訴訟費用額之部分
      ，係由劉安濱支付予證人，並轉交予林育群，並非由被告
      支付，故被告主張此部分係其為原告所支出，核與事實不
      符，委無可採。
    ㈡就附表編號2.之部分：除有被告提出如附表編號2.所示之
      證物外，並經證人鍾于璇於本院110 年2 月24日言詞辯論
      時到院證稱：其事務所受原告債權人即訴外人陳昌杰委任
      ，對原告聲請本票裁定強制執行，債權金額320 萬元，陳
      昌杰表示與原告講好債權金額以300 萬元處理，但其事務
      所產生的服務費用及強執衍生的費用由原告支付。所以陳
      昌杰與原告當時之代理人即被告於108 年12月20日有至其
      事務所簽立和解書，就原告應支付其事務所之規費、相關
      費用總共8 萬4 千元之部分達成和解，此8 萬4 千元係當
      場由被告給付等語（見本院卷一第348 頁），核與被告此
      部分所辯，尚無不符，自堪採信。
    ㈢就附表編號3.之部分：被告固提出如附表編號3.所示之證
      物，惟查，依被告所提出此房屋稅收據聯所示（見本院卷
      第231 頁），其納稅義務人共6 人，故此部分應由原告負
      擔者，以1/6 為當，故其金額以172 元為可採（計算式：
      1,031 元÷6 ＝172 元，小數點以下四捨五入，下同）。
      至被告另辯稱此為停車場用地之稅捐，停車場為原告單獨
      管理收益，故應由原告單獨負擔稅務等語之部分，則查，
      被告就其此部分所辯，並未能提出證據以實其說，且被告
      提出者為房屋稅收據聯，並非土地之稅捐，故其上開所辯
      ，本院認為並不足採。
    ㈣就附表編號4.之部分：被告固提出如附表編號4.所示之證
      物，惟查，依被告所提出此地價稅收據聯所示（見本院卷
      第233 頁），其納稅義務人共6 人，故此部分應由原告負
      擔者，應以1/6 為當，故其金額以1,191 元為可採（計算
      式：7,143 元÷6 ＝1,191 元）。至被告所另辯稱此為停
      車場用地之稅捐，停車場為原告單獨管理收益，故應由原
      告單獨負擔稅務等語之部分，則查，被告就其此部分所辯
      ，並未能提出證據以實其說，故本院認為亦不足採。
    ㈤就附表編號5.之部分：被告固提出如附表編號5.所示之證
      物，惟依前述㈢所示之同一理由，此部分應由原告負擔
      1/6 ，其金額則以464 元為可採（計算式：2,785 元÷6
      ＝464 元）。被告另辯稱之內容，依前述㈢所示之同一理
      由，本院認為不可採。
    ㈥就附表編號6.之部分：被告固提出如附表編號6.所示之證
      物，惟依前述㈢所示之同一理由，此部分應由原告負擔1/
      6 ，其金額則以1,173 元為可採（計算式：7,036 元÷6
      ＝1,173 元）。
    ㈦就附表編號7.之部分：被告固提出如附表編號7.所示之證
      物，惟依前述㈢所示之同一理由，此部分應由原告負擔
      1/6 ，其金額則以1,034 元為可採（計算式：6,203 元÷
      6 ＝1,034 元）。被告另辯稱之內容，依前述㈢所示之同
      一理由，本院認為不可採。
    ㈧就附表編號8.之部分：被告固提出如附表編號8.所示之證
      物，惟依前述㈢所示之同一理由，此部分應由原告負擔
      1/6 ，其金額則以1,136 元為可採（計算式：6,814 元÷
      6 ＝1,136 元）。
    ㈨就附表編號9.之部分：被告固提出如附表編號9.所示之證
      物，惟依前述㈢所示之同一理由，此部分應由原告負擔
      1/6 ，其金額則以391 元為可採（計算式：2,346 元÷6
      ＝391 元）。
    ㈩就附表編號10. 之部分：業據被告提出如附表編號10.
        所示之證據，且按土地增值稅由賣方（即原告）負擔繳
        納，買方（即被告）得自應付價款代繳之，系爭買賣契
        約第6 條第1 項第2 款定有明文。是被告所抗辯此部分
        之金額，核屬可採。
    就附表編號11. 之部分：被告固提出如附表編號11. 所示
      之證據，惟按產權移轉登記費：印花稅及登記等規費，由
      買方（即被告）負擔，系爭買賣契約第6 條第1 項第7 款
      已有明文。是被告辯稱此部分之金額係其代原告繳納乙節
      ，自不可採。
    就附表編號12. 至編號16. 之部分：業據被告提出如附表
      編號12. 至16. 所示之證據，且為原告所不爭執（見本院
      卷第289 頁），是被告此部分之抗辯，自得採信。
    就附表編號17. 之部分：此部分業據被告提出如附表編號
      17. 所示之證據，且經證人魏張河妹於本院110 年2 月24
      日言詞辯論時到院證稱：伊總共借給原告143 萬元，後來
      原告的哥哥劉安濱用1 千萬買原告的土地，然後從價金中
      拿143 萬給伊，此係由被告匯款予伊，所以是原告還伊的
      。（本院卷第269 至271 頁所示）支票、款項借用證是當
      初原告向伊借錢時簽的等語在卷可按（見本院卷第349 、
      350 頁）。而原告並不爭執被告有代其清償對於證人魏張
      河妹上開借款，僅主張其並未委託被告幫其還錢。故被告
      所辯有代原告清償此部分借款之事實，自屬可信。
    就附表編號18. 之部分：此部分原告並不爭執其有被告所
      辯之溢收租金228,250 元之事實，是被告此部分所辯之金
      額，即屬可採。至原告所主張651-7 地號土地經本院家事
      法庭108 年度重家繼訴字第27號判決後，其所有權尚未明
      確等語之部分。則查，訴外人劉阿煌之法定繼承人即訴外
      人劉淑敏、劉淑惠、劉淑華，前以劉阿煌生前所立之公證
      遺囑（下稱系爭公證遺囑）無效為由，向本院家事法庭起
      訴，先位聲明請求確認系爭公證遺囑無效，並主張其等得
      進而依物上請求權請求劉阿煌之其餘繼承人即本件原告與
      其2 名兄弟就劉阿煌所有之不動產（包含651-7 地號等3
      筆土地、系爭土地等共50筆土地，及29號建物、門牌號碼
      桃園市○○區○○路0 段000 巷00弄00○0 號建物）依系
      爭公證遺囑所為之繼承登記應予塗銷；另主張本件原告依
      系爭買賣契約出售予被告之651-7 地號等3 筆土地、系爭
      土地、29號建物及門牌號碼桃園市○○區○○路○段000
      巷00弄00○0 號建物之所有權移轉登記或稅籍登記，屬無
      權處分，故被告亦應塗銷相關登記。嗣經本院家事法庭於
      110 年4 月7 日以108 年度重家繼訴字第27號判決劉淑敏
      、劉淑惠、劉淑華之先位聲明全部勝訴在案之事實，業據
      本院依職權調閱本院家事法庭上開事件之卷宗查核無誤，
      並為兩造所不爭執，固值認定。惟上開家事事件之判決，
      業經被告及被告之配偶即訴外人劉安濱提起上訴而尚未確
      定，自不能拘束本院就本件所為之判斷結果。
    就附表編號19. 之部分：此部分業據被告提出如附表編號
      19. 所示之證據，且經證人鄒清宇於本院110 年2 月24日
      言詞辯論時到院結證稱：伊有受託辦理訴外人謝生明的土
      地移轉給劉安濱之事務，原本是訴外人劉安晃找伊說他們
      祖先之前有借名登記給謝生明一塊農地做墳墓使用，因為
      謝生明年紀大了，所以雙方有合意想把土地返還劉家。當
      時劉家協議，希望由4 房每1 房各找1 名代表做登記。4
      房代表為訴外人劉育志、劉安濱、劉安晃、劉安杰。約定
      所有稅費、代辦費就由這4 房支出。劉安濱那房之費用由
      被告代表劉安濱給付予伊，費用明細如被告所提出之明細
      表無誤（見本院卷第277 頁）等語在卷可憑（見本院卷第
      351 頁），且為原告所不爭執，是被告此部分所辯之事實
      ，亦堪採信。
    基上，本件被告所代原告支出之稅捐、費用或清償之債務
      為如附表編號2.所示之84,000元、編號3.所示其中之172
      元、編號4.所示其中之1,191 元、編號5.所示其中之464
      元、編號6.所示其中之1,173 元、編號7.所示其中之1,
      034 元、編號8.所示其中之1,136 元、編號9.所示其中之
      391 元、編號10. 所示之11,709元、編號12. 至編號16.
      所示之2,092 元、776 元、449 元、350 元、2,270 元、
      編號17. 之143 萬元、編號18. 所示之228,250 元、編號
      19. 所示之29,223元，合計為1,794,680 元之事實，已足
      認定為真實。
五、另原告所主張被告無法律上原因，擅自將系爭房屋稅籍持分
    1/3 移轉予自己之事實，則為被告所否認，並辯稱其係經原
    告同意而受有系爭房屋稅籍持分1/3 之移轉登記等語。經查
    ，證人古文財於本院110 年8 月16日辯論時已到庭結證稱：
    伊為地政士，系爭買賣契約係被告找伊辦理的。原告亦有到
    場在契約書上簽名，並由伊幫原告蓋章。兩造間之付款伊沒
    有參與。伊另受被告請託至地政事務所幫忙看被告要塗銷的
    土地上面的抵押權，只是看流程對不對。看的時候代書郭俐
    吟在現場問原告系爭房屋要過給誰，原告說要過給被告等語
    ；另證人郭俐吟亦於同日到院結證稱：系爭房屋之稅籍過戶
    係伊辦理。當天因為原告跟一位簡小姐有借款，原告告知伊
    有一位徐小姐要幫他還錢，請伊去地政辦理抵押權塗銷。應
    該是108 年12月中跟兩造以及被告請的代書即證人古文財在
    中壢地政。當天伊帶了系爭房屋稅籍、土地抵押權塗銷資料
    過去。時間有點久，哪幾筆土地伊忘記了，但房屋稅籍只有
    系爭房屋那間。當天古文財與伊確認土地塗銷的部分，都只
    有確認土地，都沒有講到系爭房屋。所以伊就問原告系爭房
    屋要過戶給誰？因為當初向簡小姐借錢時，有把房屋稅籍過
    給簡小姐做擔保。而當天錢都還清了，所以伊有問系爭房屋
    要過給誰等語附卷可稽（見本院卷二第58至61頁）。足認原
    告確實係出於己意，同意將系爭房屋之1/3 稅籍登記予被告
    名下，則原告仍遽而主張被告受有此稅籍登記為無法律上原
    因，即不可採。
六、按無法律上之原因而受利益，致他人受損害者，應返還其利
    益。雖有法律上之原因，而其後已不存在者，亦同，民法第
    179 條定有明文。本件被告取得系爭土地所有權應有部分之
    登記，其法律上原因為系爭買賣契約之約定；又被告取得系
    爭建物之稅籍登記，其法律上原因則為經原告同意，是原告
    就上開各部分仍主張被告得利無法律上原因，其得請求被告
    將系爭土地所有權應有部分1/3 移轉登記予原告所有及將系
    爭房屋持分1/3 之稅籍移轉登記予原告名下，揆諸上揭法律
    規定，自屬不符要件，無從准許。
七、再按系爭買賣契約之約定價金合計為1 千萬元，且其給付方
    式為被告代原告清償對於簡麗娟、陳昌杰之債務後，剩餘尾
    款於過戶後1 個月內支付原告，此觀系爭買賣契約第3 條第
    2 項及「其他特別約定或變更約定事項」之約定即明（見本
    院卷一第197 、205 頁）。且按買受人對於出賣人，有交付
    約定價金及受領標的物之義務，民法第367 條亦有明文。而
    被告尚有190 萬元之價金未給付原告之事實，業經認定如前
    ，是原告主張其得請求被告給付，揆諸上揭系爭買賣契約之
    約定及民法之規定，固非無據。惟查，被告曾代原告清償上
    開稅捐、費用、債務以及原告有溢收租金未交予被告等情事
    ，合計金額為1,794,680 元之事實，亦經認定如前，而原告
    因此受有免予清償上開稅捐、費用、債務及得有原屬被告租
    金之利益，且無法律上之原因，亦足認定，則被告主張其對
    原告有1,794,680 元之不當得利債權，合於上揭民法第179
    條之規定，自屬有據。且按二人互負債務，而其給付種類相
    同，並均屆清償期者，各得以其債務，與他方之債務，互為
    抵銷。但依債之性質不能抵銷或依當事人之特約不得抵銷者
    ，不在此限，民法第334 條第1 項定有明文。本件被告抗辯
    稱其得以上開對於原告之不當得利債權與原告本件價金請求
    權為抵銷，核與上揭法律規定，並無不符，堪以採信。則依
    此抵銷之結果，原告得請求被告給付之金額，即僅以105,32
    0 元為可採（計算式：190 萬元－1,794,680 元＝105,320
    元）。其逾此範圍之主張，則屬無據。
八、末按給付有確定期限者，債務人自期限屆滿時起，負遲延責
    任；遲延之債務，以支付金錢為標的者，債權人得請求依法
    定利率計算之遲延利息；應付利息之債務，其利率未經約定
    ，亦無法律可據者，週年利率為5%，民法第229 條第1 項、
    第233 條第1 項前段、第203 條分別定有明文。本件係屬金
    錢給付之債，被告又已逾前述系爭買賣契約「其他特別約定
    或變更約定事項」所約定之期限而未給付，則依上揭法律規
    定，原告就被告應給付之金額部分，一併請求自起訴狀繕本
    送達翌日即109 年10月14日（見本院卷第55頁送達證書所載
    ）起至清償日止，按法定利率即年息5%計算之利息，亦屬於
    法有據。
九、從而，本件原告依系爭買賣契約之約定、民法買賣及不當得
    利之規定，請求被告給付原告105,320 元，及自109 年10月
    14日起至清償日止，按年息5%計算之利息，為有理由，應予
    准許。原告逾上開範圍之請求，則無理由，應予駁回。
十、本件事證已臻明確，兩造其餘攻擊或防禦方法及提出或聲請
    調查之證據，經本院斟酌後，認為均不足以影響本判決之結
    果，自無再逐一詳予論駁之必要，併此敘明。
十一、本判決所命被告給付原告之金額未逾50萬元，依民事訴訟
      法第389 條第1 項第5 款規定，應依職權宣告假執行。此
      部分原告雖陳明願供擔保請求宣告假執行，惟僅係促請本
      院為上開宣告假執行職權之發動。另其餘原告之訴經駁回
      之部分，其假執行之聲請已失所附麗，應併駁回之。又被
      告陳明願供擔保，請准宣告免為假執行，經核無不合，爰
      亦併予酌定如主文所示之擔保金額，准許之。
十二、訴訟費用負擔之依據：民事訴訟法第79條。
中    華    民    國   110    年    10    月    13    日
                民事第二庭    法    官  張震武
以上正本係照原本作成。
如對本判決上訴，須於判決送達後 20 日內向本院提出上訴狀。
如委任律師提起上訴者，應一併繳納上訴審裁判費。
中    華    民    國   110    年    10    月    14    日
                              書 記 官  陳𥴡濤
附表（金額：新臺幣；日期：民國）：
┌─┬──────┬──────────┬────────┬──────────┐
│編│金額        │被告抗辯內容        │被告提出之證據或│備  註              │
│號│            │                    │聲請調查之證據  │                    │
├─┼──────┼──────────┼────────┼──────────┤
│1.│94,641元    │原告與其債權人達成協│108 年12月4 日匯│原告否認。          │
│  │            │議願負擔其債權人支出│款予大正法律事務│                    │
│  │            │委任張麗玉律師之律師│所張麗玉之玉山銀│                    │
│  │            │費用，而此費用係由被│行匯款單（見本院│                    │
│  │            │告代償。            │卷第213 頁），並│                    │
│  │            │                    │聲請詢問證人張麗│                    │
│  │            │                    │玉。            │                    │
├─┼──────┼──────────┼────────┼──────────┤
│2.│84,000元    │原告與其債權人陳昌杰│109 年1 月9 日永│原告否認。          │
│  │            │達成協議願負擔陳昌杰│揚法律事務所規費│                    │
│  │            │所支出之永揚法律事務│請款單、行政罰鍰│                    │
│  │            │所費用，此部分亦由被│聯單、估價師事務│                    │
│  │            │告代原告支付。      │所報價單、請款單│                    │
│  │            │                    │、收據、匯款申請│                    │
│  │            │                    │書、裁判費收據（│                    │
│  │            │                    │見本院卷第215 至│                    │
│  │            │                    │229 頁）。並聲請│                    │
│  │            │                    │詢問證人即永揚法│                    │
│  │            │                    │律事務所承辦人員│                    │
│  │            │                    │鍾于璇。        │                    │
├─┼──────┼──────────┼────────┼──────────┤
│3.│1,031元     │105 年05期房屋稅，課│107 年6 月8 日  │原告主張：納稅義務人│
│  │            │稅標的為門牌號碼桃園│繳納105 年05期房│共 6 人，非僅原告 1 │
│  │            │市中壢區中園路2 段13│屋稅稅款及財務罰│人之稅務。          │
│  │            │5 巷25弄15-7號建物（│鍰繳款書（見本院│                    │
│  │            │下稱15-7號建物），其│卷第231 頁）。  │被告抗辯：此為停車場│
│  │            │基地坐落651-7 號土地│                │用地之稅捐，停車場為│
│  │            │上，因欠稅無法辦理繼│                │原告單獨管理收益，故│
│  │            │承過戶，由被告代清償│                │由原告單獨負擔稅務。│
│  │            │。                  │                │                    │
├─┼──────┼──────────┼────────┼──────────┤
│4.│7,143元     │105 年01期地價稅，課│107 年5 月30日  │原告主張：納稅義務人│
│  │            │稅標的為桃園市中壢區│繳納105 年01期地│共 6 人，非原告 1 人│
│  │            │三座屋段三座屋小段  │價稅稅款及財務罰│之稅務，且包含 25 筆│
│  │            │1467地號等25筆土地，│鍰繳款書（見本院│土地之稅額。        │
│  │            │包含系爭5 筆土地。  │卷第233 頁）。  │                    │
│  │            │                    │                │被告抗辯：此為停車場│
│  │            │                    │                │用地之稅捐，停車場為│
│  │            │                    │                │原告單獨管理收益，故│
│  │            │                    │                │應由原告單獨負擔稅務│
│  │            │                    │                │。                  │
├─┼──────┼──────────┼────────┼──────────┤
│5.│2,785元     │106 年05期房屋稅，課│107 年6 月8 日  │原告之主張與被告之抗│
│  │            │稅標的為15-7號建物。│繳納106 年05期房│辯均同編號 3 所示。 │
│  │            │                    │屋稅稅款及財務罰│                    │
│  │            │                    │鍰繳款書（見本院│                    │
│  │            │                    │卷第235頁）     │                    │
├─┼──────┼──────────┼────────┼──────────┤
│6.│7,036元     │106 年01期地價稅，課│108 年5 月27日繳│原告主張稅務已分單，│
│  │            │稅標的為桃園市中壢區│納106 年01期地價│惟此筆稅款包含31筆土│
│  │            │三座屋段三座屋小段  │稅稅款及財務罰鍰│地之稅額。          │
│  │            │1467地號等31筆土地，│繳款書（見本院卷│                    │
│  │            │包含系爭5 筆土地。  │第237頁）。     │                    │
├─┼──────┼──────────┼────────┼──────────┤
│7.│6,203元     │106 年02期地價稅，課│107 年5 月30日繳│原告主張：被告配偶劉│
│  │            │稅標的為桃園市中壢區│納106 年02期地價│安濱已申請分單，此張│
│  │            │三座屋段三座屋小段  │稅稅款及財務罰鍰│稅款繳款書之義務人為│
│  │            │1467地號等31筆土地，│繳款書（見本院卷│劉安濱。            │
│  │            │包含系爭5 筆土地。  │第239頁）。     │                    │
│  │            │                    │                │被告抗辯：兄弟姐妹間│
│  │            │                    │                │一致約定家裡開銷及稅│
│  │            │                    │                │捐由停車場收益中支出│
│  │            │                    │                │，故應由原告負擔。  │
├─┼──────┼──────────┼────────┼──────────┤
│8.│6,814元     │107 年01期地價稅，課│108 年5 月27日繳│原告主張：稅務已分單│
│  │            │稅標的為桃園市中壢區│納107 年01期地價│，且此筆稅款包含31筆│
│  │            │三座屋段三座屋小段  │稅稅款及財務罰鍰│土地之稅額。        │
│  │            │1467地號等31筆土地，│繳款書（見本院卷│                    │
│  │            │包含系爭5 筆土地。  │第241 頁）。    │                    │
├─┼──────┼──────────┼────────┼──────────┤
│9.│2,346元     │108 年房屋稅，課稅標│108 年5 月27日繳│原告主張：納稅義務人│
│  │            │的為15-7號建物。    │納108 年房屋稅繳│共6 人，非僅原告1 人│
│  │            │                    │款書（見本院卷第│。                  │
│  │            │                    │243 頁）。      │                    │
├─┼──────┼──────────┼────────┼──────────┤
│10│11,709元    │被告代為繳納系爭5 筆│109 年1 月17日繳│兩造簽約之不動產買賣│
│  │            │土地增值稅：        │納土地增值稅繳款│契約書約定由賣方（即│
│  │            │651-7地號土地8,273元│書、免稅證明書（│原告）負擔繳納土地增│
│  │            │654-3地號土地1,521元│見本院卷第245 至│值稅（見本院卷第199 │
│  │            │655-3地號土地1,137元│253 頁）。      │頁）。              │
│  │            │655-15地號土地0元   │                │                    │
│  │            │660-2地號土地778元  │                │                    │
├─┼──────┼──────────┼────────┼──────────┤
│11│5,381元     │被告代為繳納系爭5 筆│109 年1 月17日繳│兩造簽約之不動產買賣│
│  │            │土地印花稅。        │納109 年1 月印花│契約書約定由買方（即│
│  │            │                    │稅大額憑證應納稅│被告）負擔繳納產權移│
│  │            │                    │額繳款書（見本院│轉登記稅（見本院卷第│
│  │            │                    │卷第255頁）。   │199 頁）。          │
├─┼──────┼──────────┼────────┼──────────┤
│12│2,092元     │108 年05期房屋稅及滯│109 年1 月16日繳│納稅義務人為原告，由│
│  │            │納金，課稅標的為原告│納108 年05期房屋│被告代為繳納，原告不│
│  │            │所有之桃園市中壢區永│稅稅務及財務罰鍰│爭執（見本院卷第289 │
│  │            │福里4 鄰萬能路27-1號│繳款書（見本院卷│頁）。              │
│  │            │建物，由被告代為繳納│第257頁）。     │                    │
│  │            │。                  │                │                    │
├─┼──────┼──────────┼────────┼──────────┤
│13│776元       │107 年01期地價稅罰鍰│109 年1 月16日繳│同上                │
│  │            │及滯納金，課稅標的為│納107 年01期地價│                    │
│  │            │原告所有之654-4 地號│稅稅務及財務罰鍰│                    │
│  │            │土地，其上為萬能路27│繳款書（見本院卷│                    │
│  │            │號建物，由被告代為繳│第259頁）。     │                    │
│  │            │納。                │                │                    │
├─┼──────┼──────────┼────────┼──────────┤
│14│449元       │109 年房屋稅，課稅標│109 年2 月3 日繳│同上                │
│  │            │的為系爭建物。      │納109 年房屋稅繳│                    │
│  │            │                    │款書（見本院卷第│                    │
│  │            │                    │261 頁）。      │                    │
├─┼──────┼──────────┼────────┼──────────┤
│15│350元       │109 年房屋稅，課稅標│109 年1 月22日繳│同上                │
│  │            │的為萬能路29號建物，│納109 年房屋稅繳│                    │
│  │            │應由出賣人負擔稅額，│款書（見本院卷第│                    │
│  │            │被告代為繳納。      │263頁）。       │                    │
├─┼──────┼──────────┼────────┼──────────┤
│16│2,270元     │被告代為繳納電費即門│電費繳費憑證4 紙│同上                │
│  │            │牌號桃園市中壢區萬能│（見本院卷第265 │                    │
│  │            │路27-1號地下室：108 │、267頁）。     │                    │
│  │            │年10月至12月498 元、│                │                    │
│  │            │108 年12月至109 年2 │                │                    │
│  │            │月503 元。          │                │                    │
│  │            │                    │                │                    │
│  │            │系爭房屋後段：      │                │                    │
│  │            │108 年10月至12月645 │                │                    │
│  │            │元、108 年12月至109 │                │                    │
│  │            │年2 月624元。       │                │                    │
├─┼──────┼──────────┼────────┼──────────┤
│17│143萬元     │原告積欠魏張河妹143 │原告背書63萬本票│原告已不否認債務，只│
│  │            │萬元，由被告代為清償│1 紙、原告及魏張│爭執未委託還款（見本│
│  │            │。                  │河妹背書之50萬本│院卷一第350 頁筆錄）│
│  │            │                    │票1 紙、款主為張│。                  │
│  │            │                    │玉柱之30萬款項借│                    │
│  │            │                    │用證1 紙（見本院│                    │
│  │            │                    │卷第269 至271 頁│                    │
│  │            │                    │）。並聲請詢問證│                    │
│  │            │                    │人魏張河妹。    │                    │
├─┼──────┼──────────┼────────┼──────────┤
│18│228,250元   │651-7 地號土地作為停│                │原告主張651-7 地號土│
│  │            │車場供他人承租，前開│                │地由共有人起訴請求法│
│  │            │土地於移轉予被告前，│                │院裁判遺囑無效訴訟，│
│  │            │原告已預收其租金。  │                │經本院家事法庭以108 │
│  │            │                    │                │年度重家繼訴字第27號│
│  │            │                    │                │判決，所有權尚未明確│
│  │            │                    │                │。                  │
├─┼──────┼──────────┼────────┼──────────┤
│19│29,223元    │劉家親屬原以謝生明之│劉安濱土地所有權│原告未爭執，且經證人│
│  │            │名義借名登記購買墓地│狀、土地所有權贈│到院證述（見本院卷一│
│  │            │，謝生明生前將該土地│與契約書、費用明│第351 、352 頁筆錄所│
│  │            │返還，原告這房為由被│細表（見本院卷第│載）。              │
│  │            │告配偶劉安濱代表登記│273 至277 頁）。│                    │
│  │            │，應給付之規費、代書│並聲請詢問證人鄒│                    │
│  │            │費用由原告、劉安濱、│清宇地政士。    │                    │
│  │            │劉安慶3 人平均分擔，│                │                    │
│  │            │原告部分由被告代為繳│                │                    │
│  │            │納。                │                │                    │
└─┴──────┴──────────┴────────┴──────────┘